【裁判字號】    97,台上,5086
【裁判日期】    971009
【裁判案由】    搶奪等罪
【裁判全文】
最高法院刑事判決            九十七年度台上字第五０八六號
上  訴  人  甲○○
上列上訴人因搶奪等罪案件，不服台灣高等法院中華民國九十七
年八月一日第二審判決（九十七年度上訴字第三二九一號，起訴
案號：台灣士林地方法院檢察署九十七年度偵字第二六０二號）
，提起上訴，本院判決如下：
    主  文
上訴駁回。
    理  由
一、關於搶奪部分：
按刑事訴訟法第三百七十七條規定：上訴於第三審法院，非以判
決違背法令為理由，不得為之；是提起第三審上訴，應以原判決
違背法令為理由，係屬法定要件。如果上訴理由書狀並未依據卷
內訴訟資料，具體指摘原判決不適用何種法則或如何適用不當，
或所指摘原判決違法情事，顯與法律規定得為第三審上訴理由之
違法情形不相適合時，均應認其上訴為違背法律上之程式，予以
駁回。本件原判決以上訴人甲○○搶奪部分，提起第二審上訴，
其上訴書狀未敘述具體理由，因認其上訴違背法定要件，爰不經
言詞辯論，逕以判決駁回，已詳敘憑以認定之理由。從形式上觀
察，並無違背法令情形。上訴意旨略以：上訴人係自首到案，供
出一切犯罪事實，且事後已知悔悟，請依法減輕其刑並從輕處刑
云云。按不服地方法院之第一審判決而上訴者，應向管轄第二審
之高等法院為之。第二審上訴書狀應敘述具體理由，第二審法院
認為上訴書狀未敘述理由者，應以判決駁回之。刑事訴訟法第三
百六十一條第一項、第二項、第三百六十七條前段分別定有明文
。所謂不服第一審判決之具體理由，必係依據卷內既有訴訟資料
或提出新事證等客觀上構成應予撤銷之具體事由，指摘或表明第
一審判決有何採證認事用法或量刑等足以影響判決本旨之不當或
違法，始克當之；倘未依上揭意旨指出具體事由，僅泛言第一審
判決認定事實錯誤、違背法令、量刑失入，皆與第二審上訴制度
旨在請求第二審法院撤銷、變更第一審不當或違法之判決，以實
現個案救濟之立法目的有違。上訴人關於搶奪部分在第二審之上
訴僅泛言請求為有利之量刑，原判決因認其未敘述具體理由，駁
回其關於該部分在第二審之上訴，核於上揭規定無違。又依第一
審法院認定之事實及卷存資料所示，上訴人之搶奪犯行，係警員
受理民眾報案後，經調閱附近便利商店監視錄影而循線查獲，上
訴人於警員發覺其犯罪後方自白犯行，核與刑法自首之規定不符
，自無從依自首之規定減輕其刑，第一審法院未依自首規定，予
以減輕其刑，適用法則，核無不合。上訴意旨，未依據卷證資料
具體指摘原判決適用刑事訴訟法第三百六十一條第二項，如何違
背法令，就原判決已詳為論述說明之事項，徒憑其主觀見解，漫
言指摘其為違法，自非適法上訴第三審之理由。其此部分上訴違
背法律上之程式，應予駁回。
二、關於竊盜部分：
按刑事訴訟法第三百七十六條所列各罪之案件，經第二審判決者
，不得上訴於第三審法院，法有明文。原判決維持第一審關於上
訴人竊盜部分之判決，該部分係依刑法第三百二十條第一項論處
罪刑，核屬刑事訴訟法第三百七十六條第二款之案件，既經第二
審判決，自不得上訴於第三審法院，上訴人猶就此部分提起上訴
，於法不合，併應駁回之。
據上論結，應依刑事訴訟法第三百九十五條前段，判決如主文。
中    華    民    國  九十七  年    十    月    九    日
                      最高法院刑事第九庭
                          審判長法官  洪  文  章
                                法官  王  居  財
                                法官  郭  毓  洲
                                法官  黃  梅  月
                                法官  邱  同  印
      本件正本證明與原本無異
                                      書  記  官
中    華    民    國  九十七  年    十    月   十三   日
                                                      ｖ


司法院資訊處製作；財團法人民間司法改革基金會備份。
